---
title: "Trabalho de Grupo - MBIOINF"
output: html_notebook
---

# Métodos Estatísticos para Bioinformáticos
## Grupo: 
Joana Araujo PG49836 \
Mariana Braga PG45966 \
Tiago Silva PG49849 \

# Introdução

Neste trabalho decicimos analisar um dataset de um estudo que pretendia descobrir o efeito que o uso de internet tem na depressão.Este dataset foi de um estudo que se realizou durante 2 anos em que os participantes usufruiam de internet gratuita. Este estudo teve em conta o grau de depressão antes de se iniciar o estudo do participante, assim como o género a idade, etnia, salário anual do agregado e o tamanho do agregado. Depois do estudo foi apresentada uma média do uso de internet por semana em horas e o grau de depressão pós os dois anos.

## Remoção de Valores não atribuidos do dataset:

```{r}
data = read.delim("depression-and-the-internet.txt", header = TRUE)
dati= na.omit(data)
dati
```
## Análise Exploratória

### Classificação das variáveis:

**Variáveis independentes:**

  - *Internet.use..mean.hours.per.week*\
    Média do número de horas de uso de internet por semana - ordinal\
    \
  - *DepressionBefore*\
    Grau de depressão antes do uso de internet - ordinal\
    \
  - *Gender*\
    Género do Participante - nominal\
    \
  - *Race..white...1..minority...0*\
    Etnia do participante - nominal\
    \
  - *Age*\
    Estágio da vida do participante - nominal\
    
  - *Household.income...000*\
    Salário do Agregado familiar Anual - ordinal\
    \
  - *Household.size*\
    Tamanho do Agregado Familiar do Participante - ordinal\
\

**Variáveis dependentes:**\
  
  - *DepressionAfter*\
    Grau de depressão após o uso de internet - ordinal\

**DepressionBefore e DepressionAfter são valores contínuos.**

### Variável Internet.Use..mean.hours.per.week
\
```{r}
summary(dati$Internet.use..mean.hours.per.week.)

range (dati$Internet.use..mean.hours.per.week.)

sd(dati$Internet.use..mean.hours.per.week.)
var(dati$Internet.use..mean.hours.per.week.)
fivenum((dati$Internet.use..mean.hours.per.week.))
```
\
```{r}
hist(dati$Internet.use..mean.hours.per.week., main = "Media de horas por semana na internet",xlab = "Horas")
```

### Variável Depression.Before
\
Grau de depressão antes do uso de internet.\
\
```{r}
summary(dati$DepressionBefore)

range (dati$DepressionBefore)

sd(dati$DepressionBefore)
var(dati$DepressionBefore)
fivenum((dati$DepressionBefore))
```
```{r}
hist(dati$DepressionBefore, main = "Níveis de depressão antes do estudo",xlab = "Grau de Depressão")
```

### Variável Depression.after
\
Grau de depressão após o uso de internet.\
\
```{r}
summary(dati$DepressionAfter)

range (dati$DepressionAfter)

sd(dati$DepressionAfter)
var(dati$DepressionAfter)
fivenum((dati$DepressionAfter))
```
```{r}
hist(dati$DepressionAfter, main = "Níveis de depressão depois do estudo",xlab = "Grau de Depressão")
```

### Variável Gender
\
A variável Gender indica o género do participante, toma a designação "male" quando o participante é do género masculino e "female" quando é do género feminino. 
\
```{r}
gender = table(dati$Gender)
gender
```
```{r}
pie(gender, labels = names(gender),col=c("pink","cadetblue1"), main = "Género dos participantes")
```
```{r}
barplot(gender, col = c("pink","cadetblue1"), main = "Género dos participantes" )
```

### Variável Race..white...1..minority...0
\
Variável que indica a etnia do participante. O seu valor é 1 quando o participante é branco e 0 quando o participante pertence a uma minoria.\
\
```{r}
Etnia = table(dati$Race..white...1..minority...0.)
names(Etnia) = c("Minority","White")
Etnia

```
\
```{r}
pie(Etnia,col=c("burlywood","antiquewhite1"), main = "Etnia dos participantes")

```
\
```{r}
barplot(Etnia, col = c("pink","cadetblue1"), main = "Etnia dos participantes" )
```

### Variável Age
\
Variavel que indica o estagio da vida do participante, toma a designação de "Adult" quando o participante é adulto e "Teen" quando o participante é um adolescente.
\
```{r}
age = table(dati$Age)
age
```
\
```{r}
pie(age, main = "Estágio de vida dos participantes")
```
\
```{r}
barplot(age, main = "Estágio de vida dos participantes" )
```

### Variável Household.Income...000
\
Variavel do salário anual do agregado familiar em milhares.
\
```{r}
summary(dati$Household.income...000.)

range (dati$Household.income...000.)

sd(dati$Household.income...000.)
var(dati$Household.income...000.)
fivenum((dati$Household.income...000.))
```
\
```{r}
hist(dati$Household.income...000., main = "Salário Anual do Agregado dos Participantes",xlab = "Salário (em milhares)")
```
```{r}
sal= table(dati$Household.income...000.)
barplot(sal,main ="Salário Anual do Agregado dos Participantes", xlab="Salário (em milhares)", ylab = "Frequência", cex.names = 0.70,las= 2)
```
### Variável Household.size
\
Variável que indica o tamanho do agregado familiar do participante.
\
```{r}
summary(dati$Household.size)

range (dati$Household.size)

sd(dati$Household.size)
var(dati$Household.size)
fivenum((dati$Household.size))
```

```{r}
agr= table(dati$Household.size)
barplot(agr,main ="Tamanho do Agregado Familiar dos Participantes", xlab="Número de pessoas do agregado", ylab = "Frequência", cex.names = 1,las= 2)
```

# Correlações

## Antes do estudo

```{r}
db = dati$DepressionBefore
```

### Depressão por género
\
H0: O grau de depressão não é correlacionado com  género do participante.\
H1: O grau de depressão é correlacionado com género do participante.\
\
```{r}
model1b = lm (db~dati$Gender)
model1b
summary(model1b)
plot(model1b)
```
\
Como o p-value é maior do que 0.05, não podemos rejeitar a H0, pelo que existem evidências de que antes do uso de internet o grau de depressão pode não ter qualquer correlação com o género do participante.\

### Depressão por etnia.
\
H0: O grau de depressão não é correlacionado com a etnia do participante.\
H1: O grau de depressão é correlacionado com a etnia do participante.\
\
```{r}
model2b =lm(db~dati$Race..white...1..minority...0.)
model2b
summary(model2b)
plot(model2b)
```
\
Como o p-value é maior do que 0.05, não podemos rejeitar a H0, pelo que existem evidência de antes do uso de internet o grau de depressão pode não ter qualquer correlação com a etnia do participante.\

### Depressão por idade.
\
H0: O grau de depressão não é correlacionado com a idade do participante.\
H1: O grau de depressão é correlacionado com a idade do participante.\
\
```{r}
model3b = lm(db~dati$Age)
model3b
summary(model3b)
plot(model3b)
```
\
Como o p-value é menor do que 0.05,podemos rejeitar a H0, o que nos sugere a existência de evidência que nos pode indicar uma correlação do grau de depressão com o estagio da vida do participante antes do uso de internet.\

### Depressão por salário.
\
H0: O grau de depressão não é correlacionado com o salário do agregado familiar do participante.\
H1: O grau de depressão é correlacionado com o salário do agregado familiar do participante.\
\
```{r}
model4b=lm(db~dati$Household.income...000.)
model4b
summary(model4b)
plot(model4b)

```
\
Como o p-value é maior do que 0.05, não podemos rejeitar a H0, pelo que existem evidencias que antes do uso de internet o grau de depressão não está correlacionado com o salário do agregado familiar do participante.\

### Depression por tamanho do agregado familiar
\
H0: O grau de depressão é correlacionado com o tamanho do agregado familiar do participante.\
H1: O grau de depressão não é correlacionado com o tamanho do agregado familiar do participante.\
\
```{r}
model5b=lm(db~dati$Household.size)
model5b
summary(model5b)
plot(model5b)
```
\
Como o p-value é maior do que 0.05, não podemos rejeitar a H0, pelo que existem evidencias que antes do uso de internet o grau de depressão não tem correlação com o tamanho do agregado familiar do participante.\

## Após o estudo
\
```{r}
da=dati$DepressionAfter
```

### Depressão com o uso de internet
\
H0: O grau de depressão nao é correlacionado com o numero de horas médias por semana de uso de internet do participante.\
H1: O grau de depressão é correlacionado com o numero de horas médias por semana de uso de internet do participante.\
\
```{r}
model=lm(dati$Internet.use..mean.hours.per.week.~dati$DepressionAfter)
model
summary(model)
plot(model)
```
\
Como o p-value é menor do que 0.05, podemos rejeitar a H0, pelo que há evidencia que nos indica uma correlação do grau de depressão com o o numero de horas médias por semana de uso de internet do participante.\

## Depressão Antes e Após
\
H0: O grau de depressão antes do uso de internet não é correlacionado com o grau de depressão depois do uso de internet.\
H1: O grau de depressão antes do uso de internet é correlacionado com o grau de depressão depois do uso de internet.\
\
```{r}
modelab = lm(da~db)
modelab
summary(modelab)
plot(modelab)

```
\
Como o p-value é menor do que 0.05, podemos rejeitar a H0, pelo que há evidencia da existência de uma correlação do grau de depressão antes do uso de internet com o grau de depressão depois do uso de internet.\

# Correlações com interações de variáveis

## Depression After

### Depressão com horas de uso por genero
\
H0: O grau de depressão depois do uso de internet não é correlacionado com o número médio de horas de uso de internet por semana e o género.\
H1: O grau de depressão depois do uso de internet é correlacionado com o número médio de horas de uso de internet por semana e o género.\
\
```{r}
model21 = lm(da~dati$Internet.use..mean.hours.per.week.+dati$Gender)
model21
summary (model21)
plot(model21)
```
\
Como o p-value é menor do que 0.05, podemos rejeitar a H0, pelo que há evidencias que nos pode indicar uma correlação do grau de depressão com o número médio de horas de uso de internet por semana e o género do participante.\

### Depressão com horas de uso por etnia
\
H0: O grau de depressão depois do uso de internet não é correlacionado com o número médio de horas de uso de internet por semana e a etnia.\
H1: O grau de depressão depois do uso de internet é correlacionado com o número médio de horas de uso de internet por semana e a etnia.\
\
```{r}
model22 = lm (da~dati$Internet.use..mean.hours.per.week.+dati$Race..white...1..minority...0.) 
model22
summary(model22)
plot(model22)
```
\
Como o p-value é menor do que 0.05, podemos rejeitar a H0, pelo que há evidencias que nos pode indicar uma correlação do grau de depressão com o número médio de horas de uso de internet por semana e a etnia do participante.\

### Depressão com horas de uso por idade
\
H0: O grau de depressão depois do uso de internet não é correlacionado com o número médio de horas de uso de internet por semana e o estágio de vida.\
H1: O grau de depressão depois do uso de internet é correlacionado com o número médio de horas de uso de internet por semana e o estágio de vida.\
\
```{r}
model23 = lm(da~dati$Internet.use..mean.hours.per.week.+dati$Age)
model23
summary(model23)
plot(model23)
```
\
Como o p-value é menor do que 0.05, podemos rejeitar a H0, pelo que há evidencias que nos pode indicar uma correlação do grau de depressão com o número médio de horas de uso de internet por semana e o estágio de vida do participante.\

### Depressao com horas de uso por salário
\
H0: O grau de depressão depois do uso de internet não é correlacionado com o número médio de horas de uso de internet por semana e o salário anual do agregado familiar.\
H1: O grau de depressão depois do uso de internet é correlacionado com o número médio de horas de uso de internet por semana e o salário anual do agregado familiar.\
\
```{r}
model24 = lm(da~dati$Internet.use..mean.hours.per.week.+dati$Household.income...000.)
model24
summary(model24)
plot(model24)
```
\
Como o p-value é menor do que 0.05, podemos rejeitar a H0, pelo que há evidencias que nos pode indicar uma correlação do grau de depressão com o número médio de horas de uso de internet por semana e o salário anual do agregado familiar do participante.\

### Depressão com horas de uso por tamanho do agregado
\
H0: O grau de depressão depois do uso de internet não é correlacionado com o número médio de horas de uso de internet por semana e o tamanho do agregado familiar.\
H1: O grau de depressão depois do uso de internet é correlacionado com o número médio de horas de uso de internet por semana e o tamanho do agregado familiar.\
\
```{r}
model25 = lm (da~dati$Internet.use..mean.hours.per.week.+dati$Household.size)
model25
summary(model25)
plot(model25)
```
\
Como o p-value é menor do que 0.05, podemos rejeitar a H0, pelo que há evidencias que nos pode indicar uma correlação do grau de depressão com o número médio de horas de uso de internet por semana e o tamanho do agregado familiar do participante.\

### Depressão com género e idade
\
H0: O grau de depressão depois do uso de internet não é correlacionado com o género e estágio de vida.\
H1: O grau de depressão depois do uso de internet é correlacionado com o género e estágio de vida.\
\
```{r}
model26 = lm (da~dati$Gender+dati$Age)
model26
summary(model26)
plot(model26)
```
\
Como o p-value é maior do que 0.05, não podemos rejeitar a H0, pelo que há evidências que nos pode indicar que não há uma correlação do grau de depressão após o uso de internet com o género e estágio de vida\
\
```{r}
interaction.plot(dati$Age,dati$Gender,da)
```
\
Apesar de não haver correlação entre o grau de depressão após o uso de internet com o género e o estágio de vida, é notavel pelo gráfico acima que existe uma interação entre estas variáveis. 

### Depressão com género e etnia
\
H0: O grau de depressão depois do uso de internet não é correlacionado com o género e etnia.\
H1: O grau de depressão depois do uso de internet é correlacionado com o género e etnia.\
\
```{r}
model27=lm(da~dati$Gender+dati$Race..white...1..minority...0.)
model27
summary(model27)
plot(model27)
```
\
Como o p-value é maior do que 0.05, não podemos rejeitar a H0, pelo que há evidências que nos pode indicar que não há uma correlação do grau de depressão com o género e etnia.\
\
```{r}
interaction.plot(dati$Race..white...1..minority...0.,dati$Gender,da)
```
\
Apesar de não haver correlação entre o grau de depressão após o uso de internet com o género e a etnia é notável pelo gráfico acima que existe uma interação entre estas variáveis. \

### Depressão com idade e etnia
\
H0: O grau de depressão depois do uso de internet não é correlacionado com o estágio de vida e a etnia.\
H1: O grau de depressão depois do uso de internet é correlacionado com o estágio de vida e a etnia.\
\
```{r}
model28 =lm(da ~dati$Age+dati$Race..white...1..minority...0.)
model28
summary(model28)
plot(model28)
```
\
Como o p-value é maior do que 0.05, não podemos rejeitar a H0, pelo que há evidências que nos pode indicar que não há uma correlação do grau de depressão apos o uso de internet com o estágio de vida e a etnia.
\
```{r}
interaction.plot(dati$Age,dati$Race..white...1..minority...0.,da)
```
\
Para além de não haver correrlação, este gráfico demonstra que não existe interação entre estas variáveis. \

## Depression Before


### Depressão com género e idade
\
H0: O grau de depressão antes do uso de internet não é correlacionado com o género e etnia.\
H1: O grau de depressão antes do uso de internet é correlacionado com o género e etnia.\
\
```{r}
model26 = lm (db~dati$Gender+dati$Age)
model26
summary(model26)
plot(model26)
```
\
Como o p-value é menor do que 0.05, rejeitamos H0, pelo que há evidências que nos pode indicar a existência de uma correlação do grau de depressão antes do uso de internet com o genero e o estágio de vida.\
\
```{r}
interaction.plot(dati$Age,dati$Gender,db)
```
\
Apesar de existir uma correlação este grafico indica que não existe nenhuma interação entre as variaveis.

### Depressão com género e etnia
\
H0: O grau de depressão antes do uso de internet não é correlacionado com o género e etnia.\
H1: O grau de depressão antes do uso de internet é correlacionado com o género e etnia.\
\
```{r}
model27=lm(db~dati$Gender+dati$Race..white...1..minority...0.)
model27
summary(model27)
plot(model27)
```
\
Como o p-value é maior do que 0.05, não podemos rejeitar a H0, pelo que há evidências que nos pode indicar que não há uma correlação do grau de depressão antes do uso de internet com o género e a etnia.
\
```{r}
interaction.plot(dati$Race..white...1..minority...0.,dati$Gender,db)
```
\
Porém apesar de existirem evidências de não haver correlação, este gráfico demontra a existencia de uma interação entre as variaveis.

### Depressão com idade e etnia
\
H0: O grau de depressão antes do uso de internet não é correlacionado com o género e etnia.\
H1: O grau de depressão antes do uso de internet é correlacionado com o género e etnia.\
\
```{r}
model28 =lm(db ~dati$Age+dati$Race..white...1..minority...0.)
model28
summary(model28)
plot(model28)
```
\
Como o p-value é menor do que 0.05, rejeitamos H0, pelo que há evidências que nos pode indicar a existência de uma correlação do grau de depressão antes do uso de internet com o estágio de vida e a etnia.\
\
```{r}
interaction.plot(dati$Age,dati$Race..white...1..minority...0.,db)
```
\
Para além de existir evidencias de correlação, este grafico diz-no que existe tambem uma interção entre as variaveis.

#Correlação da variavel dependente com a interação entre todas as variaveis independente exceto DepressionBefore
```{r}
model_final = lm (da~dati$Internet.use..mean.hours.per.week.+dati$Gender+dati$Race..white...1..minority...0.+dati$Age+dati$Household.income...000.+dati$Household.size)
model_final
summary(model_final)

plot(model_final)
```

# Matriz de correlações
\
Transformar variaveis em valores numéricos.\
```{r}
depression.and.the.internet[depression.and.the.internet=="female"] <- 1.0
depression.and.the.internet[depression.and.the.internet=="male"] <-0.0

depression.and.the.internet[depression.and.the.internet=="Adult"] <- 1.0
depression.and.the.internet[depression.and.the.internet=="Teen"] <- 0.0

DATI <- transform(dati, Age=as.numeric(Age),
               Gender = as.numeric(Gender))
```
\
Matriz de correlações.\
\
```{r}
library(corrplot)

subc<-subset(DATI)
M<-cor(subc, use="complete.obs")
corrplot(M, order = "AOE", tl.cex = 0.75 )
corrplot(M, order = "AOE",method = 'number',tl.cex = 0.75)
```
\
Verificamos com esta matriz, um certo grau de correlação entre a depressao depois do uso de internet com o numero de horas médias passadas na internet por semana e a depressão antes do seu uso.\
\
Verificamos tambem uma certa correlação, entre o Tamanho do agregado familiar com o seu salário anual, assim como a etnia e o salário anual do respetivo agregado.\