
# Métodos Esttísticos para Bioinformáticos
## Grupo: 
Joana Araujo pg, Mariana Braga pg, Tiago Silva pg49849

# Introdução

Neste trabalho decicimos analisar um dataset de um estudo que pretendia descobrir o efeito que o uso da internet tem na depressão. Este dataset foi de um estudo que se realizou durante 2 anos em que os participantes usufruiam de internet gratuita. Este estudo teve em conta o grau de depressão antes de se iniciar o estudo do participante, assim como o género a idade, etnia, salário anual do agregado e o tamanho do agregado. Depois do estudo foi apresentada uma média do uso de internet por semana em horas e o grau de depressão pós os dois anos.

## Remoção de Valores não atribuidos do dataset

```{r}
data = read.delim("depression-and-the-internet.txt", header = TRUE)
dati= na.omit(data)
dati
```
## Análise Exploratoria

### Classificação das variaveis

Variaveis independentes:

  Internet.use..mean.hours.per.week
    Media do numero de horas de uso de internet por semana - ordinal
    
  DepressionBefore
    Grau de depressão antes do uso de internet - ordinal
    
  Gender
    Género do Participante - nominal
    
  Race..white...1..minority...0
    Etnia do participante - nominal
    
  Age
    Estágio da vida do participante - nominal
    
  Household.income...000
    Salário do Agregado familiar Anual - ordinal
    
  Household.size
    Tamanho do Agregado Familiar do Participante - ordinal


Variaveis dependentes:
  
  DepressionAfter
    Grau de depressão após o uso de internet - ordinal
    
DepressionBefore e DepressionAfter são valores contínuos.

### Variavel Internet.Use..mean.hours.per.week

```{r}
summary(dati$Internet.use..mean.hours.per.week.)

range (dati$Internet.use..mean.hours.per.week.)

sd(dati$Internet.use..mean.hours.per.week.)
var(dati$Internet.use..mean.hours.per.week.)
fivenum((dati$Internet.use..mean.hours.per.week.))
```


```{r}
hist(dati$Internet.use..mean.hours.per.week., main = "Media de horas por semana na internet",xlab = "Horas")
```

### Variavel Depression.Before

Grau de depressão antes do uso de internet

```{r}
summary(dati$DepressionBefore)

range (dati$DepressionBefore)

sd(dati$DepressionBefore)
var(dati$DepressionBefore)
fivenum((dati$DepressionBefore))
```
```{r}
hist(dati$DepressionBefore, main = "Níveis de depressão antes do estudo",xlab = "Grau de Depressão")
```

### Variavel Depression.after

Grau de depressão após o uso de internet

```{r}
summary(dati$DepressionAfter)

range (dati$DepressionAfter)

sd(dati$DepressionAfter)
var(dati$DepressionAfter)
fivenum((dati$DepressionAfter))
```
```{r}
hist(dati$DepressionAfter, main = "Níveis de depressão depois do estudo",xlab = "Grau de Depressão")
```

### Variavel Gender

```{r}
gender = table(dati$Gender)
gender
```
```{r}
pie(gender, labels = names(gender),col=c("pink","cadetblue1"), main = "Género dos participantes")
```
```{r}
barplot(gender, col = c("pink","cadetblue1"), main = "Género dos participantes" )
```

### Variavel Race..white...1..minority...0

Variavel que indica a etnia

```{r}
Etnia = table(dati$Race..white...1..minority...0.)
names(Etnia) = c("Minority","White")
Etnia

```


```{r}
pie(Etnia,col=c("burlywood","antiquewhite1"), main = "Etnia dos participantes")

```


```{r}
barplot(Etnia, col = c("pink","cadetblue1"), main = "Etnia dos participantes" )
```

### Variavel Age

Variavel que indica o estagio da vida do participante

```{r}
age = table(dati$Age)
age
```


```{r}
pie(age, main = "Estágio de vida dos participantes")
```


```{r}
barplot(age, main = "Estágio de vida dos participantes" )
```

### Variavel Household.Income...000

Variavel do salário anual do agregado em milhares

```{r}
summary(dati$Household.income...000.)

range (dati$Household.income...000.)

sd(dati$Household.income...000.)
var(dati$Household.income...000.)
fivenum((dati$Household.income...000.))
```


```{r}
hist(dati$Household.income...000., main = "Salário Anual do Agregado dos Participantes",xlab = "Salário (em milhares)")
```
```{r}
sal= table(dati$Household.income...000.)
barplot(sal,main ="Salário Anual do Agregado dos Participantes", xlab="Salário (em milhares)", ylab = "Frequência", cex.names = 0.70,las= 2)
```

### Variavel Household.size

Variavel que indica o tamanho do agregado familiar do participante

```{r}
summary(dati$Household.size)

range (dati$Household.size)

sd(dati$Household.size)
var(dati$Household.size)
fivenum((dati$Household.size))
```


```{r}
hist(dati$Household.size, main = "Salário Anual do Agregado dos Participantes",xlab = "Número de pessoas do agregado")

```


```{r}
agr= table(dati$Household.size)
barplot(agr,main ="Tamanho do Agregado dos Participantes", xlab="Número de pessoas do agregado", ylab = "Frequência", cex.names = 1,las= 2)
```

# Correlações

## Antes do estudo

```{r}
db = dati$DepressionBefore
```

### Depressão por género

H0: O grau de depressão é correlacionado com  género do participante.

H1: O grau de depressão não é correlacionado com género do participante.

```{r}
model1b = lm (db~dati$Gender)
model1b
summary(model1b)
plot(model1b)
```

Como o p-value é maior do que 0.05, podemos rejeitar a H0, ou seja antes do uso de internet o grau de depressão não tem qualquer correlação com o genero do participante.

### Depressão por etnia.

H0: O grau de depressão é correlacionado com a etnia do participante.

H1: O grau de depressão não é correlacionado com a etnia do participante.

```{r}
model2b =lm(db~dati$Race..white...1..minority...0.)
model2b
summary(model2b)
plot(model2b)
```

Como o p-value é maior do que 0.05, podemos rejeitar a H0, ou seja antes do uso de internet o grau de depressão não tem qualquer correlação com a etnia do participante.

### Depressão por idade.

H0: O grau de depressão é correlacionado com a idade do participante.

H1: O grau de depressão não é correlacionado com a idade do participante.

```{r}
model3b = lm(db~dati$Age)
model3b
summary(model3b)
plot(model3b)
```

Como o p-value é menor do que 0.05, não podemos rejeitar a H0, pelo que nos pode indicar uma correlação do grau de depressão com o estagio da vida do participante antes do uso de internet.

### Depressão por salário.

H0: O grau de depressão é correlacionado com o salário do agregado familiar do participante.

H1: O grau de depressão não é correlacionado com o salário do agregado familiar do participante.

```{r}
model4b=lm(db~dati$Household.income...000.)
model4b
summary(model4b)
plot(model4b)

```

Como o p-value é maior do que 0.05, podemos rejeitar a H0, ou seja antes do uso de internet o grau de depressão não tem qualquer correlação com o salário do agregado familiar do participante.

### Depression por tamanho do agregado familiar

H0: O grau de depressão é correlacionado com o tamanho do agregado familiar do participante.

H1: O grau de depressão não é correlacionado com o tamanho do agregado familiar do participante.

```{r}
model5b=lm(db~dati$Household.size)
model5b
summary(model5b)
plot(model5b)
```

Como o p-value é maior do que 0.05, podemos rejeitar a H0, ou seja antes do uso de internet o grau de depressão não tem qualquer correlação com o tamanho do agregado familiar do participante.

## Após o estudo

```{r}
da=dati$DepressionAfter
```

### Depressão com o uso de internet

H0: O grau de depressão é correlacionado com o numero de horas médias por semana de uso de internet do participante

H1: O grau de depressão não é correlacionado com o numero de horas médias por semana de uso de internet do participante

```{r}
model=lm(dati$DepressionAfter~dati$Internet.use..mean.hours.per.week.)
model
summary(model)
plot(model)
```

Como o p-value é menor do que 0.05, não podemos rejeitar a H0, pelo que nos pode indicar uma correlação do grau de depressão com o o numero de horas médias por semana de uso de internet do participante.´

## Depressão Antes e Apos

H0: O grau de depressão antes do uso de internet é correlacionado com o grau de depressão depois do uso de internet.
H1: O grau de depressão antes do uso de internet é correlacionado com o grau de depressão depois do uso de internet.

```{r}
modelab = lm(da~db)
modelab
summary(modelab)
plot(modelab)

```

Como o p-value é menor do que 0.05, não podemos rejeitar a H0, pelo que nos pode indicar uma correlação do grau de depressão antes do uso de internet com o grau de depressão depois do uso de internet.
Isto faz bastante sentido uma vez que estas duas variaveis são continuas.

## Correlações com interações de variaveis

## Depression After

### Depressão por horas de uso por genero

H0: O grau de depressão antes do uso de internet é correlacionado com o grau de depressão depois do uso de internet e o genero(?)
H1: O grau de depressão antes do uso de internet é correlacionado com o grau de depressão depois do uso de internet e o genero(?)

```{r}
model21 = lm(da~dati$Internet.use..mean.hours.per.week.+dati$Gender)
model21
summary (model21)
```

Como o p-value é menor do que 0.05, não podemos rejeitar a H0, pelo que nos pode indicar uma correlação do grau de depressão com o numero medio de horas de uso de internet por semana com o genero(?)

### Depressão com horas de uso por etnia

```{r}
model22 = lm (da~dati$Internet.use..mean.hours.per.week.+dati$Race..white...1..minority...0.) 
model22
summary(model22)
```


### Depressão com horas de uso por idade

```{r}
model23 = lm(da~dati$Internet.use..mean.hours.per.week.+dati$Age)
model23
summary(model23)
```


### Depressao com horas de uso por income

```{r}
model24 = lm(da~dati$Internet.use..mean.hours.per.week.+dati$Household.income...000.)
model24
summary(model24)
```

### Depressão com horas de uso por tamanho do agregado
```{r}
model25 = lm (da~dati$Internet.use..mean.hours.per.week.+dati$Household.size)
model25
summary(model25)
```


### Depressão com género e idade
```{r}
model26 = lm (da~dati$Gender+dati$Age)
model26
summary(model26)

interaction.plot(dati$Age,dati$Gender,da)
```


### Depressão com género e etnia
```{r}
model27=lm(da~dati$Gender+dati$Race..white...1..minority...0.)
model27
summary(model27)

interaction.plot(dati$Race..white...1..minority...0.,dati$Gender,da)
```


### Depressão com idade e etnia
```{r}
model28 =lm(da ~dati$Age+dati$Race..white...1..minority...0.)
model28
summary(model28)
interaction.plot(dati$Age,dati$Race..white...1..minority...0.,da)
```


## Depression Before
### Depressão com género e idade
```{r}
model26 = lm (db~dati$Gender+dati$Age)
model26
summary(model26)

interaction.plot(dati$Age,dati$Gender,db)
```


### Depressão com género e etnia
```{r}
model27=lm(db~dati$Gender+dati$Race..white...1..minority...0.)
model27
summary(model27)

interaction.plot(dati$Race..white...1..minority...0.,dati$Gender,db)
```


### Depressão com idade e etnia
```{r}
model28 =lm(db ~dati$Age+dati$Race..white...1..minority...0.)
model28
summary(model28)
interaction.plot(dati$Age,dati$Race..white...1..minority...0.,db)
```
#Correlação da variavel dependente com a interação entre todas as variaveis independente exceto DepressionBefore

```{r}
model_final = lm (da~dati$Internet.use..mean.hours.per.week.+dati$Gender+dati$Race..white...1..minority...0.+dati$Age+dati$Household.income...000.+dati$Household.size)
model_final
summary(model_final)

plot(model_final)
```


