---
output:
  html_document: default
  html_notebook: default
---

------------------------------------------------------------------------

title: "Trabalho de Grupo" output: html_notebook ---´ 

## Grupo: 
Joana Araujo pg, Mariana Braga pg, Tiago Silva pg49849

# Introdução

Neste trabalho decicimos analisar um dataset de um estudo que pretendia descobrir o efeito que o uso da internet tem na depressão. Este dataset foi de um estudo que se realizou durante 2 anos em que os participantes usufruiam de internet gratuita. Este estudo teve em conta o grau de depressão antes de se iniciar o estudo do participante, assim como o género a idade, etnia, salário anual do agregado e o tamanho do agregado. Depois do estudo foi apresentada uma média do uso de internet por semana em horas e o grau de depressão pós os dois anos.

## Remoção de Valores nãoo atribuidos do dataset
```{r}
dati= na.omit(depression.and.the.internet)
dati
```
## Análise Exploratoria

### Classificação das variaveis







### Variavel Internet.Use..mean.hours.per.week
```{r}
summary(dati$Internet.use..mean.hours.per.week.)

range (dati$Internet.use..mean.hours.per.week.)

sd(dati$Internet.use..mean.hours.per.week.)
var(dati$Internet.use..mean.hours.per.week.)
fivenum((dati$Internet.use..mean.hours.per.week.))
```


```{r}
hist(dati$Internet.use..mean.hours.per.week., main = "Media de horas por semana na internet",xlab = "Horas")
```
### Variavel Depression.Before
Grau de depressão antes do estudo
```{r}
summary(dati$DepressionBefore)

range (dati$DepressionBefore)

sd(dati$DepressionBefore)
var(dati$DepressionBefore)
fivenum((dati$DepressionBefore))
```
```{r}
hist(dati$DepressionBefore, main = "Níveis de depressão antes do estudo",xlab = "Grau de Depressão")
```

### Variavel Depression.after
Grau de depressão pós o estudo
```{r}
summary(dati$DepressionAfter)

range (dati$DepressionAfter)

sd(dati$DepressionAfter)
var(dati$DepressionAfter)
fivenum((dati$DepressionAfter))
```
```{r}
hist(dati$DepressionAfter, main = "Níveis de depressão depois do estudo",xlab = "Grau de Depressão")
```
### Variavel Gender
```{r}
gender = table(dati$Gender)
gender
```
```{r}
pie(gender, labels = names(gender),col=c("pink","cadetblue1"), main = "Género dos participantes")
```
```{r}
barplot(gender, col = c("pink","cadetblue1"), main = "Género dos participantes" )
```
### Variavel Race..white...1..minority...0
Variavel que indica a etnia
```{r}
Etnia = table(dati$Race..white...1..minority...0.)
names(Etnia) = c("Minority","White")
Etnia

```


```{r}
pie(Etnia,col=c("burlywood","antiquewhite1"), main = "Etnia dos participantes")

```


```{r}
barplot(Etnia, col = c("pink","cadetblue1"), main = "Etnia dos participantes" )
```
### Variavel Age
Variavel que indica o estagio da vida do participante
```{r}
age = table(dati$Age)
age
```


```{r}
pie(age, main = "Estágio de vida dos participantes")
```


```{r}
barplot(age, main = "Estágio de vida dos participantes" )
```
### Variavel Household.Income...000
Variavel do salário anual do agregado em milhares

```{r}
summary(dati$Household.income...000.)

range (dati$Household.income...000.)

sd(dati$Household.income...000.)
var(dati$Household.income...000.)
fivenum((dati$Household.income...000.))
```


```{r}
hist(dati$Household.income...000., main = "Salário Anual do Agregado dos Participantes",xlab = "Salário (em milhares)")
```
```{r}
sal= table(dati$Household.income...000.)
barplot(sal,main ="Salário Anual do Agregado dos Participantes", xlab="Salário (em milhares)", ylab = "Frequência", cex.names = 0.70,las= 2)
```
### Variavel Household.size
Variavel que indica o tamanho do agregado familiar do participante
```{r}
summary(dati$Household.size)

range (dati$Household.size)

sd(dati$Household.size)
var(dati$Household.size)
fivenum((dati$Household.size))
```


```{r}
hist(dati$Household.size, main = "Salário Anual do Agregado dos Participantes",xlab = "Número de pessoas do agregado")

```


```{r}
agr= table(dati$Household.size)
barplot(agr,main ="Tamanho do Agregado dos Participantes", xlab="Número de pessoas do agregado", ylab = "Frequência", cex.names = 1,las= 2)
```

